臺灣板橋地方法院刑事判決　　　　　　　　　　　　九十二年度易字第三０二五號
　　公　訴　人　臺灣板橋地方法院檢察署檢察官
　　被　　　告　辛○
右列被告因竊盜案件，經檢察官提起公訴（九十二年度偵字第一八九０一號）及移送
併辦（臺灣臺北地方法院檢察署九十二年度偵字第二０六三五號、第二一七五九號）
，被告於本院準備程序中就被訴事實為有罪之陳述，經本院合議庭裁定由受命法官獨
任進行簡式審判程序，並判決如左：
    主  文
辛○連續結夥三人以上攜帶兇器竊盜，處有期徒刑壹年陸月。扣案如附表(二)所示之物
均沒收。
    事  實
一、辛○前於民國八十三年間分別因違反肅清煙毒條例及竊盜案件，經本院以八十三
    年度訴字第一九三七號、八十三年度易字第四七七三號，各判處應執行有期徒刑
    二年五月及有期徒刑五月確定，並於八十六年三月六日縮刑期滿執行完畢；又於
    九十年間因竊盜案件，經臺灣宜蘭地方法院以九十年度易字第六八一號判處有期
    徒刑十月，經臺灣高等法院以九十一年度上易字第一六五六號駁回上訴確定，甫
    於九十三年六月十七日執行完畢；復於九十一年間因強盜、侵占、竊盜等案件，
    分別經本院以九十一年度訴字第二二三一號、九十二年度板簡字第三七號及臺灣
    臺中地方法院以九十一年度易字第二六六八號，各判處有期徒刑八年六月、罰金
    三千元，如易服勞役，以三百元折算一日及有期徒刑一年六月確定（於本件均不
    構成累犯）。詎猶不知悔改，竟又基於概括之犯意，意圖為自己不法之所有，分
    別於附表(一)編號一、編號三、編號九所示時間、地點，夥同游曜華及陳文吉共三
    人，於附表(一)編號二、編號四至編號七所示之時間、地點，夥同游曜華共二人，
    於附表(一)編號八所示之時間、地點獨自一人，連續以附表(一)所示之犯罪方式，竊
    取如附表(一)所示之被害人所有如附表(一)所示之財物（其中所涉犯毀損罪嫌部分均
    未經告訴），得手後將所竊得之財物朋分或變賣後朋分花用殆盡，嗣分別為警循
    線於九十二年六月二十四日十七時三十分許，在臺北市○○區○○街一四０巷三
    二號二樓辛○住處查獲及依於附表(一)編號二所示之犯罪地點所採獲之指紋，經送
    內政部警政署刑事警察局比對結果，發現為辛○之指紋而查悉上情，並於前開辛○住處當場扣得破門器及大扳手各一支及於辛○所有車號Ｌ四－四四三七號自用
    小客車內取出螺絲起子二支、強力彈弓一只及剪刀、破壞剪、鐵撬各一支。
二、案經告訴人己○○訴由臺北縣政府警察局中和分局報請臺灣板橋地方法院檢察署
    檢察官偵查起訴；告訴人丙○○、庚○○、戊○○、丁○○、乙○○訴由臺北市
    政府警察局信義分局報請臺灣臺北地方法院檢察署檢察官併案審理；告訴人甲○○訴由新竹縣政府警察局新埔分局報請臺灣新竹地方法院檢察署呈請臺灣高等法
    院檢察署核令移轉臺灣臺北地方法院檢察署檢察官併案審理，並經本院裁定進行
    簡式審判程序。
    理  由
一、按本件被告所犯係死刑、無期徒刑、最輕本刑為三年以上有期徒刑以外之罪，被
    告於準備程序中就前揭被訴事實為有罪之陳述，經本院告知簡式審判程序之旨，
    並聽取公訴人與被告之意見後，爰依刑事訴訟法第二百七十三條之一第一項之規
    定，以裁定由受命法官獨任進行簡式審判程序審理，合先敘明。
二、右揭事實，業據被告辛○於本院準備程序及審理時均坦承不諱，核與證人王年茂
    於警詢時證述之內容；告訴人己○○、丙○○、庚○○、戊○○、丁○○、乙○○及甲○○等人於警詢時所指訴之情節以及同案共犯游曜華、陳文吉於警詢、偵
    查時所供述之過程均大致相符，並有贓物認領保管單影本五紙（參見臺灣新竹地
    方法院檢察署九十二年度偵字第四九四九號偵查卷第十二、十三頁，臺灣臺北地
    方法院檢察署九十二年度偵字第一三九九九號偵查卷一第二八、三十、三七頁）
    、車輛竊盜、車牌失竊資料個別查詢報表—查詢車輛認可資料影本二份、車籍作
    業系統—查詢認可資料影本一份（見臺灣臺北地方法院檢察署九十二年度偵字第
    一三九九九號偵查卷一第七四、七五、七七頁）在卷可稽，復有如附表(二)所示之
    物扣案足資佐證，另為警於如附表(一)編號二所示之犯罪地點所採得之指紋，經送
    內政部警政署刑事警察局鑑驗結果，核與被告之指紋相符，亦有內政部警政署刑
    事警察局九十二年七月八日刑紋字第０九二０一二二四三三號鑑驗書影本一份在
    卷足憑（參見臺灣板橋地方法院檢察署九十二年度核退字第七九二三號偵查卷第
    十一至十三頁），堪信被告前開出於任意性之自白確與事實相符。本件事證明確
    ，被告前開犯行堪以認定，應依法論科。
三、查如附表(一)犯罪方式欄、附表(二)所示之物，或為金屬、塑料材質，質地堅硬，或
    為形狀尖銳，客觀上均足以危害人之生命、身體，而可供兇器使用，應認係屬兇
    器無疑。次查檳榔攤雖設備齊全，但非供人居住之住宅，亦非有人居住之建築物
    ，故檳榔攤之門鎖自非屬防盜住宅之安全設備，是毀壞檳榔攤之門鎖並無妨害住
    家安全之虞，故核被告所為如附表(一)編號一、編號三、編號九所示之犯行，係犯
    刑法第三百二十一條第一項第三款、第四款之結夥三人以上攜帶兇器加重竊盜罪
    ；所為如附表(一)編號二、編號四至編號八所示之犯行，係犯刑法第三百二十一條
    第一項第三款之攜帶兇器加重竊盜罪。又被告所為經臺灣臺北地方法院檢察署檢
    察官移請本院併辦審理之如附表(一)編號一、編號三至七、編號九所示之犯行以及
    如附表(一)編號八所示之犯行，雖未據公訴人起訴，然上揭部分與公訴人起訴如附
    表(一)編號二所示之犯行，具有連續犯裁判上一罪之關係，且已分別經臺灣臺北地
    方法院檢察署檢察官移送併辦及蒞庭檢察官當庭請求併辦（指附表(一)編號八部分
    ），為起訴效力所及，本院自得一併加以審究。被告與同案共犯游曜華、陳文吉
    間就附表(一)編號一、三、九所示之犯行；被告與同案共犯游曜華就附表(一)編號二
    、四至七所示之犯行，彼此各有犯意聯絡及行為分擔，均為共同正犯。被告先後
    九次加重竊盜（六次攜帶兇器加重竊盜、三次結夥三人以上攜帶兇器加重竊盜）
    之犯行，均時間緊接，且所犯犯罪構成要件復相同，顯係基於概括犯意反覆為之
    ，為連續犯，應依刑法第五十六條規定，以連續結夥三人以上攜帶兇器竊盜一罪
    論，並加重其刑。爰審酌被告有前開事實欄所載之前科紀錄，素行著實不良，有
    臺灣高等法院被告全國前案紀錄表一份在卷可按，兼衡被告正值青壯，竟不知進
    取，圖思不勞而獲，且於九十一年間甫因強盜、侵占、竊盜案件經法院判刑確定
    ，尚未執行時，即再為本件犯行，可見被告當時未有任何悔意，再參酌被告所為
    犯行達九次之多，且均係以攜帶兇器或結夥多人攜帶兇器方法為之，嚴重危害被
    害人之生命、財產安全，犯罪手段激烈，惡性非輕，惟其犯罪後業已坦承犯行，
    態度尚稱良好，輔以被告之生活狀況、智識程度等一切情狀，量處如主文所示之
    刑，以資懲儆。扣案如附表(二)所示之物，分別為被告或同案共犯所有，且係供
    本件連續加重竊盜犯罪所用之物，業據被告供述明確，應依刑法第三十八條第一
    項第二款之規定宣告沒收；扣案之其餘物品，或非屬被告或同案共犯所有，或與
    本件所犯之加重竊盜犯行無關，依法無從宣告沒收。至附表(一)犯罪方式欄所示其
    餘供犯罪所用之物如鐮刀、榔頭等，均未扣案，因非應沒收之物，為免將來執行
    困難，亦不予宣告沒收。
四、臺灣臺北地方法院檢察署檢察官移送併案意旨書雖以被告辛○另共同意圖為自己
    不法之所有，夥同游曜華及陳文吉共三人，於九十二年五月上旬某日，在基隆市
    某檳榔攤，持客觀上可為兇器之拔釘器、榔頭等，竊取不詳姓名之被害人數量不
    詳之香煙及零錢，因認被告此部分亦涉有加重竊盜犯行，請求本院併辦審理云云
    。然按犯罪事實應依證據認定之，無證據不得認定其犯罪事實；被告或共犯之自
    白不得作為有罪判決之唯一證據，仍應調查其他必要之證據，以察其是否與事實
    相符；又不能證明被告犯罪者，應諭知無罪之判決，刑事訴訟法第一百五十四條
    第二項、第一百五十六條第二項、第三百零一條第一項分別定有明文。再按刑事
    訴訟法上所謂認定犯罪事實之證據，係指足以認定被告確有犯罪行為之積極證據
    而言，該項證據自須適合於被告犯罪事實之認定，始得採為斷罪資料；如未能發
    現相當證據，或證據不足以證明，自不能以推測或擬制之方法，以為裁判之基礎
    。且認定事實所憑之證據，其為訴訟上之證明，須達於通常一般之人均不致有所
    懷疑，而得確信其為事實之程度者，始得為有罪之認定，倘其證明尚未達到此一
    程度而有合理之懷疑存在時，尚難為有罪認定之基礎。另苟積極證據不足以為不
    利於被告事實之認定，即應為被告有利之認定，更不必有何有利之證據，最高法
    院著有三十年度上字第八一六號、四十年度台上字第八六號、七十六年度台上字
    第四九八六號判例可資參照。移送併辦意旨僅憑同案共犯游曜華於九十二年七月
    十日偵查時供稱：九十二年五月初與辛○到基隆檳榔攤偷香煙及零錢云云（參見
    臺灣臺北地方法院檢察署九十二年度偵字第一三九九九號偵查卷一第一六三頁）
    及同案共犯陳文吉於九十二年十二月二十三日偵查時供稱：去偷過蠻多檳榔攤，
    但時間、地點忘記了，都是辛○、游曜華比較清楚，我大部分都是跟著他們去云
    云（參見臺灣臺北地方法院檢察署九十二年度偵字第一三九九九號偵查卷二第八
    七頁）之供述，遽認被告涉犯此部分罪嫌，然訊據被告堅決否認涉有此部分竊盜
    犯行，且細譯同案共犯陳文吉所有供述，其固承認伊有參與該次犯行，然並未指
    明被告亦有參與該次犯行，再參酌同案共犯游曜華於另案審理時係供稱：該次是
    與同案共犯陳文吉一起為之等語，有臺灣高等法院九十二年度上易字第一三九六
    號刑事判決一份在卷可佐，足見同案共犯游曜華前稱與被告一同為之云云，應係
    因所犯件數過多，一時錯將同案共犯陳文吉誤為被告所致。職此，在無其他積極
    事證證明被告確有參與該次犯行之情況下，前開併辦意旨書就此所認尚嫌速斷。
    又經本院依職權調查結果，亦查無其他積極證據足資認定被告確有參與該次犯行
    ，揆諸前揭條文及判例意旨，此部分自屬不能證明被告犯罪，是此部分犯行與
    本件連續加重竊盜犯行間顯無連續犯之裁判上一罪關係，應退回原檢察官另行偵
    查依法處理，附此敘明。
據上論斷，應依刑事訴訟法第二百九十九條第一項前段、第二百七十三條之一第一項
，刑法第二十八條、第五十六條、第三百二十一條第一項第三款、第四款、第三十八
條第一項第二款，判決如主文。
本案經檢察官陳銘祥到庭執行職務。
中　　　華　　　民　　　國　　  九十三　　　年　 　七　 　月　　十四    日
                                      臺灣板橋地方法院刑事第二庭
                                          法　官  黃　若　美
右正本證明與原本無異。
如不服本判決，應於判決送達後十日內向本院提出上訴狀 (應附繕本) ，上訴於
臺灣高等法院。
                                          書記官  曹  秋  冬
中　　　華　　　民　　　國　　  九十三　　　年　 　七　 　月　　十四    日
附錄本案論罪科刑法條全文：
中華民國刑法第三百二十一條
犯竊盜罪而有左列情形之一者，處六月以上、五年以下有期徒刑：
一  於夜間侵入住宅或有人居住之建築物、船艦或隱匿其內而犯之者。
二  毀越門扇、牆垣或其他安全設備而犯之者。
三  攜帶兇器而犯之者。
四  結夥三人以上而犯之者。
五  乘火災、水災或其他災害之際而犯之者。
六  在車站或埠頭而犯之者。
前項之未遂犯罰之。
附表(一)：
┌──┬───┬─────┬─────┬──────┬───┬─────┐
│編號│行為人│犯罪時間  │犯罪地點  │犯罪方式    │被害人│所得財物  │
├──┼───┼─────┼─────┼──────┼───┼─────┤
│ 一 │辛  ○│九十二年三│臺北縣三峽│連續三次由羅│丙○○│檳榔約一萬│
│    │游曜華│月至五月間│鎮牛角坑山│聖開車、陳文│      │八千粒    │
│    │陳文吉│          │區        ○○○路、游曜│      │          │
│    │      │          │          │華持客觀上可│      │          │
│    │      │          │          │為兇器之鐮刀│      │          │
│    │      │          │          │採割檳榔。  │      │          │
├──┼───┼─────┼─────┼──────┼───┼─────┤
│ 二 │辛　○│九十二年五│臺北縣中和│由辛○持油壓│己○○│大衛杜夫牌│
│    │游曜華│月十四日凌│市○○路五│剪壹支剪斷門│      │香菸二包  │
│    │      │晨一時四十│二四巷口之│鎖（所涉毀損│      │          │
│    │      │分許      │檳榔攤    │罪嫌未據告訴│      │          │
│    │      │          │          │）後一起潛入│      │          │
│    │      │          │          │。          │      │          │
├──┼───┼─────┼─────┼──────┼───┼─────┤
│ 三 │辛  ○│九十二年五│新竹縣關西│持客觀上可為│甲○○│香煙十一條│
│    │游曜華│月三十一日│鎮石光里一│兇器之拔釘器│      │、冷氣機遙│
│    │陳文吉│凌晨四時三│六八號前檳│、榔頭及螺絲│      │控器一只、│
│    │      │十分許    │榔攤      │起子等，由羅│      │新臺幣一百│
│    │      │          │          │聖持螺絲起子│      │元舊鈔一張│
│    │      │          │          │撬開門縫後一│      │、皮包一個│
│    │      │          │          │起潛入。    │      │          │
│    │      │          │          │            │      │          │
├──┼───┼─────┼─────┼──────┼───┼─────┤
│ 四 │辛  ○│九十二年六│臺北市中正│持客觀上可為│庚○○│香煙五十多│
│    │游曜華│一日凌晨一│區○○路一│兇器之拔釘器│      │包        │
│    │      │時許      │段二八號一│及榔頭各壹支│      │          │
│    │      │          │樓檳榔攤  │等，破壞門鎖│      │          │
│    │      │          │          │（所涉毀損罪│      │          │
│    │      │          │          │嫌未據告訴）│      │          │
│    │      │          │          │後一起潛入。│      │          │
│    │      │          │          │            │      │          │
├──┼───┼─────┼─────┼──────┼───┼─────┤
│ 五 │辛  ○│九十二年六│國道三號高│持客觀上可為│不詳  │置於車內之│
│    │游曜華│月上旬某日│速公路關西│兇器之拔釘器│      │皮包一只（│
│    │      │          │休息站    │及榔頭各壹支│      │內有現金新│
│    │      │          │          │等。        │      │臺幣一千五│
│    │      │          │          │            │      │百元）    │
├──┼───┼─────┼─────┼──────┼───┼─────┤
│ 六 │辛  ○│九十二年六│臺北縣板橋│持自備鑰匙及│戊○○│車牌號碼Ｋ│
│    │游曜華│月三日八時│市○○街光│客觀上可為兇│      │Ｏ－四三０│
│    │      │許        │復國中旁路│器之拔釘器及│      │九號自用小│
│    │      │          │邊停車格內│榔頭等物。  │      │客車一輛  │
├──┼───┼─────┼─────┼──────┼───┼─────┤
│ 七 │辛  ○│九十二年六│臺北市新生│持客觀上可為│不詳  │香煙約四十│
│    │游曜華│十日      │南路與忠孝│兇器之拔釘器│      │包        │
│    │      │          │東路口之檳│及榔頭等物。│      │          │
│    │      │          │榔攤      │            │      │          │
├──┼───┼─────┼─────┼──────┼───┼─────┤
│ 八 │辛  ○│九十二年六│桃園縣桃園│持客觀上可為│丁○○│車牌號碼Ｚ│
│    │      │月二十三日│市某處    │兇器之螺絲起│      │五－二００│
│    │      │          │          │子壹支拆卸。│      │０車牌二面│
├──┼───┼─────┼─────┼──────┼───┼─────┤
│ 九 │辛  ○│九十三年六│臺北縣土城│持客觀上可為│乙○○│車牌號碼Ｃ│
│    │游曜華│二十三、四│市某處    │兇器之拔釘器│      │Ｊ－四六六│
│    │陳文吉│日        │          │及榔頭各壹支│      │三號自用小│
│    │      │          │          │等。        │      │客車一輛  │
└──┴───┴─────┴─────┴──────┴───┴─────┘
附表(二)：
┌──┬────┬──┬────────────────────────┐
│編號│扣押物品│數量│查獲地點                                        │
├──┼────┼──┼────────────────────────┤
│ 一 │破門器  │壹支│臺北市○○區○○街一四０巷三二號二樓            │
├──┼────┼──┼────────────────────────┤
│ 二 │大扳手  │壹支│臺北市○○區○○街一四０巷三二號二樓            │
├──┼────┼──┼────────────────────────┤
│ 三 │強力彈弓│壹只│車號Ｌ四－四四三七號自用小客車內                │
├──┼────┼──┼────────────────────────┤
│ 四 │螺絲起子│貳支│車號Ｌ四－四四三七號自用小客車內                │
├──┼────┼──┼────────────────────────┤
│ 五 │剪刀    │壹支│車號Ｌ四－四四三七號自用小客車內                │
├──┼────┼──┼────────────────────────┤
│ 六 │破壞剪  │壹支│車號Ｌ四－四四三七號自用小客車內                │
├──┼────┼──┼────────────────────────┤
│ 七 │鐵撬    │壹支│車號Ｌ四－四四三七號自用小客車內                │
└──┴────┴──┴────────────────────────┘
